臺灣士林地方法院民事裁定　　　　　　　96年度聲字第1580號
聲　請　人　乙○○
相　對　人　國泰世華商業銀行股份有限公司
法定代理人　甲○○
上列當事人間停止執行事件，本院裁定如下：
　　主  文
聲請人為相對人供擔保新臺幣壹拾伍萬元後，本院九十六年度執
字第二九三六六號清償票款執行事件之強制執行程序，於本院九
十六年度訴字第一二一八號債務人異議之訴事件判決確定、和解
或撤回起訴前應暫予停止。
　　理  由
一、按有回復原狀之聲請，或提起再審或異議之訴，或對於和解
    為繼續審判之請求，或提起宣告調解無效之訴、撤銷調解之
    訴，或對於許可強制執行之裁定提起抗告時，法院因必要情
    形，或依聲請定相當並確實之擔保，得為停止強制執行之裁
    定，強制執行法第18條第2 項定有明文。
二、聲請人聲請意旨略以：相對人以臺灣基隆地方法院民國88年
    10 月1日基院政民執慎1292字第49561 號債權憑證（下稱系
    爭執行名義）向本院對伊聲請強制執行，經本院民事執行處
    以96年度執字第29366 號執行程序（以下稱系爭執行程序）
    執行中。然系爭執行名義所載伊所簽發之本票，乃係偽造，
    經伊於96年9 月17日向臺灣臺北地方法院（下稱臺北地院）
    對相對人提起債務人異議之訴（下爭系爭異議之訴），請求
    撤銷該執行程序，經臺北地院裁定移轉本院，現在本院96年
    度訴字第1218號繫屬中。爰依強制執行法第18條規定，聲請
    裁定准予供擔保停止系爭執行程序等語。
三、查相對人前執系爭執行名義，向本院民事執行處聲請就聲請
    人所有之財產，於新臺幣（下同）67萬0269元及及自88年8
    月3 日起至清償日止，按年息百分之10.25 計算之利息範圍
    內為強制執行。聲請人並已對相對人之本票債權存否有所爭
    執，遂另提起系爭異議之訴，現正繫屬本院，業經本院調取
    上開強制執行及民事訴訟卷宗查核屬實。
四、本件聲請人向本院聲請以必要情形為由裁定停止執行，固應
    認僅屬促使本院為職權之發動，但本院審酌聲請人既已對相
    對人提起系爭異議之訴，如不停止系爭執行程序之執行，則
    嗣聲請人所提起之系爭異議之訴本案訴訟如獲勝訴判決時，
    其所有財產恐將受有難以回復之損害，堪認確有強制執行法
    第18條第2 項所定之事由，而有裁定停止系爭執行程序之必
    要。但為使相對人如因此停止執行程序，致受償時間延滯受
    有損害時，得有賠償之適當擔保，仍應併命聲請人為相對人
    提供相當之擔保。
五、又法院依強制執行法第18條第2 項定擔保金額而准許停止強
    制執行之裁定者，該項擔保係備供債權人因停止執行所受損
    害之賠償，其數額應依標的物停止執行後，債權人未能即時
    受償或利用該標的物所受之損害額，或其因另供擔保強制執
    行所受之損害額定之，非以標的物之價值或其債權額為依據
    （最高法院86年度臺抗字第442 號、91年度臺抗字第429 號
    裁定意旨參照）。本件相對人於系爭執行程序，聲請執行之
    金額為67萬0269元及自民國88年8 月3 日起至清償日止，按
    年息百分之10.25 計算之利息，是相對人因停止強制執行程
    序所可能受之損害，為通常情形下，於停止期間債權本金無
    法因續行執行而受償之相當於利息損失。茲參酌各級法院辦
    案期限實施要點第2 條第1 款、第7 款、第8 款規定，民事
    通常程序第一審審判案件為1 年4 月、第二審為2 年等計之
    ，推估本件停止執行之期間約為3 年4 月，則停止執行期間
    ，相對人可能受之損害額，以法定遲延利率即年息百分之5
    計算，為11萬1712元（67萬0269×10/3×5%），另考量如有
    其他原因致訴訟遲滯之因素，應酌予提高為15萬元。是本院
    認相對人因此執行程序之停止所可能受之損害，而應由聲請
    人供擔保之數額，以15萬元為相當，爰酌定為聲請人應供擔
    保之金額裁定如主文。
六、依強制執行法第18條第2 項裁定如主文。
中　　華　　民　　國　　96　　年　　11　　月　　23　　日
                  民事第三庭  法  官  王沛雷
以上正本證明與原本無異。
如對本裁定抗告，應於裁定送達後10日內向本院提出抗告狀。
中　　華　　民　　國　　96　　年　　11　　月　　27　　日
                              書記官  林豐圃
